臺灣臺中地方法院刑事判決　　　　 96年度中交簡上字第351號
上　訴　人　臺灣臺中地方法院檢察署檢察官
被　　　告　甲○○
上列上訴人因被告犯公共危險案件，不服本院臺中簡易庭九十六
年度中交簡字第六八０號中華民國九十六年三月七日第一審判決
（聲請簡易處刑案號：臺灣臺中地方法院檢察署九十六年度速偵
字第八八二號）提起上訴，本院管轄之第二審合議庭判決如下：
    主    文
上訴駁回。
    犯罪事實
一、甲○○於民國九十六年二月八日凌晨一時許起，在臺中市○
    ○路某處海產店內，與朋友共同飲用伏特加酒加雪碧二杯，
    至同日凌晨三時許飲畢，其因飲用酒類而達不能安全駕駛動
    力交通工具之程度，竟不顧公眾之安危，仍駕駛車牌號碼七
    一七０─ＬＥ號自用小客車上路，往臺中市○○區○○路方
    向行駛。嗣於同日凌晨五時許，其駕車行經臺中市西屯區市
    ○○○路與朝富路口附近時，因行車不穩而偏離車道，為警
    攔檢盤查，當場發現其身上酒味甚濃，經警方命為酒精濃度
    測試，於同時十三分許測得其呼氣所含酒精濃度達每公升零
    點五六毫克，而查悉其已不能安全駕駛動交通工具之情事。
二、案經臺中市警察局第六分局報請臺灣臺中地方法院檢察署檢
    察官偵查後聲請簡易判決處刑。
    理    由
一、被告甲○○對其於上揭時、地，飲用酒類後，仍駕駛車牌號
    碼七一七０─ＬＥ號自用小客車上路，因行車不穩而偏離車
    道，為警攔檢盤查，發現其身上酒味甚濃，經警方測得其吐
    氣所含酒精濃度達每公升零點五六毫克之事實，業於警詢時
    、偵查中及本院審理中供認不諱，並有吐氣所含酒精濃度測
    試單、刑法第一百八十五條之三案件測試觀察紀錄表及舉發
    違反道路交通管理事件通知單各一紙附卷可稽。按服用酒類
    不能安全駕駛動力交通工具之認定，參考德國、美國之認定
    標準，對於酒精濃度呼氣已達每公升零點五五毫克或血液濃
    度達百分之零點一一以上，肇事率為一般正常人之十倍，應
    認為已達不能安全駕駛之標準，此有法務部八十八年五月十
    八日八八年度法檢字第一六六九號函可資參照，被告因服用
    酒類已達不能安全駕駛動力交通工具之程度甚明。綜上，足
    認被告之自白與事實相符，本案事證明確，其上開違反公共
    危險犯行，洵堪認定。
二、核被告於飲酒後呼氣酒精濃度達每公升零點五六毫克之酒醉
    狀態下，已達不能安全駕駛動力交通工具之程度，仍貿然駕
    車危險行駛之行為，係犯刑法第一百八十五條之三服用酒類
    致不能安全駕駛動力交通工具而駕駛罪。原審以本案事證明
    確，依刑事訴訟法第四百四十九條第一項前段、第四百五十
    四條第二項，刑法第一百八十五條之三、第四十一條第一項
    前段，刑法施行法第一條之一第一項、第二項後段規定，判
    處被告拘役三十日，如易科罰金，以新臺幣（下同）一千元
    折算一日，其認事用法均無不當。
三、檢察官上訴意旨略以：被告酒後駕車，經測得呼氣中含酒精
    濃度為每公升零點五六毫克，換算其開始駕車時體內酒精濃
    度之結，已達每公升零點六八五六毫克，已超出法務部頒定
    之每公升零點五五毫克，再斟酌依道路交通管理處罰條例第
    三十五條第一款之規定，酒精濃度超過標準值，最高可處以
    六萬元以下罰鍰，且依九十五年二月五日施行之行政罰法第
    二十六條第一項規定，刑事法律之處罰，應優先於行政罰，
    故刑事之裁判自應考量行政機關對此行為之裁罰範圍，警方
    開單告發之裁罰金額，自用小客車部分，呼氣中含酒精濃度
    為每公升零點五五毫克以上者，為四萬九千五百元，刑事處
    罰自不宜過輕，否則被告反將因刑事裁判而受益，尚非符合
    法律之規範目的，原審判處拘役三十日，如易科罰金，以一
    千元折算一日，顯屬過輕，可能使被告產生刑事處罰輕於行
    政罰鍰之感，似有未當等語。按刑罰之量定，固屬法院自由
    裁量之職權行使，但仍應審酌刑法第五十七條所列各款事由
    及一切情狀，為酌量輕重之標準，並非漫無限制；在同一犯
    罪事實與情節，如別無其他加重或減輕之原因，下級審法院
    量定之刑，亦無過重或失輕之不當情形，則上級審法院對下
    級審法院之職權行使，原則上應予尊重，此有最高法院八十
    五年度臺上字第二四四六號裁判意旨可資參酌。本院審酌本
    罪之法定刑為最重本刑有期徒刑一年以下之罪，屬於微罪，
    衡諸罪刑比例，並不適宜於第一次犯本條之罪即逕處以過重
    之刑罰，而臺灣臺中地方法院檢察署之緩起訴處分標準及警
    方之行政裁罰標準，此為上開機關之司法或行政處分之標準
    ，與法院之司法判決所衡量事項及法律宣示之效果，有重大
    不同，不可等同視之，故上訴意旨認為刑事之裁判自應考量
    行政機關對此行為之裁罰範圍，尚有誤會，又本案被告所測
    定出之呼氣所含酒精濃度較認定有服用酒類後不能安全駕駛
    車輛之客觀標準值─每公升零點五五毫克，僅略超出每公升
    零點零一毫克，其違犯之情節非屬重大，再者，被告素行尚
    佳，有臺灣高等法院被告前案紀錄表一份在卷可稽，其犯後
    坦承犯行，知有悔意等一切情狀，認為原審經綜合考量而科
    處被告拘役三十日，並諭知易科罰金以一千元之折算標準，
    難謂有何違法失當之處。此外，又查無其他足資加重所科刑
    度之事由，是原審量刑尚無違誤。綜上所述，上訴人之上訴
    為無理由，應予駁回。
據上論斷，應依刑事訴訟法第四百五十五條之一第一項、第三項
、第三百六十八條，判決如主文。
本案經檢察官乙○○到庭執行職務
中　　華　　民　　國　　96　　年　　5 　　月　　25　　日
                  刑事第十五庭  審判長法  官　曾佩琦
                                      法　官　蔡美華
                                      法　官　楊真明
以上正本證明與原本無異。
本件不得上訴。
                                      書記官　呂苗澂
中　　華　　民　　國　　96　　年　　5 　　月　　25　　日
附錄本判決論罪科刑法條：
刑法第一百八十五條之三：
  服用毒品、麻醉藥品、酒類或其他相類之物，不能安全駕駛動
  力交通工具而駕駛者，處一年以下有期徒刑、拘役或三萬元以
  下罰金。
